臺灣桃園地方法院民事裁定　　　　　　　94年度再易字第18號
再審原告　　甲○
再審被告　　丙○○
　　　　　　乙○○
上列當事人間請求損害賠償事件，再審原告對於本院民國94年8
月30日所為93年度簡上字第196 號民事確定判決提起再審之訴，
本院裁定如下：
    主  文
再審之訴駁回。
再審訴訟費用由再審原告負擔。
    理  由
一、按再審之訴應於30日之不變期間內提起。前項期間，自判決
    確定時起算，判決於送達前確定者，自送達時起算，其再審
    之理由發生或知悉在後者，均自知悉時起算。為民事訴訟法
    第500 條第1 項、第2 項前段所明定。是再審之訴如未於30
    日不變期間內提起，其再審之訴即為不合法，依同法第502
    條第1 項規定，法院應以裁定駁回之。且提起再審之訴，如
    主張其再審理由知悉在後者，應就所主張之事實舉證證明之
    。次按提起再審之訴，應以訴狀表明再審理由及關於再審理
    由並遵守不變期間之證據，民事訴訟法第501 條第1 項第4
    款亦有明文。所謂表明再審理由，必須指明確定判決有何合
    於民事訴訟法第496 條或第497 條所列法定再審事由之具體
    情事始為相當，未合法表明再審事由，即為無再審之事由，
    性質上無庸命其補正（參照最高法院60年度台抗字第538 號
    、61年度台再字第137 號判例意旨）。且再審之訴，未依上
    開規定記載遵守不變期間之證據，因不屬同法第121 條第1
    項規定，書狀不合程式或其他欠缺之情形，審判長毋庸裁定
    命其補正，即得以其訴不合法，逕以裁定駁回（參照最高法
    院81年度台抗字第178 號判決意旨及最高法院63年度第3 次
    民庭庭推總會決議(一)）。
二、本件再審原告主張略以：再審被告乙○○受傷係因再審被告
    丙○○大力搶拉雨傘而戳傷所致，非再審原告所傷，況再審
    被告丙○○經常恐嚇、侮辱再審原告，經本院以91年度易字
    第2316號、93年度桃簡字第1427號刑事事件判處再審被告丙
    ○○有期徒刑3 月，有上開判決書2 份在案可稽，再審被告
    丙○○怎可能毫無反抗讓再審原告所傷，此外，再審被告於
    相關案件所主張之證人均和其有親戚關係或利害關係，故證
    言多所不實而不可採信，爰提起再審之訴等語。
三、經查，本院原確定判決（93年度簡上字第196 號）業於民國
    94年8 月30日確定，再審原告係於94年9 月12日收受判決書
    正本，有本院送達證書1 紙附原審卷第63頁可稽。而再審原
    告遲至94年10月26日始遞狀向臺灣高等法院提起再審之訴，
    經該院於同年10月31日將該上訴狀函送本院，亦有前開聲請
    再審狀及台灣高等法院函文各1 份在卷為憑，則再審原告提
    起本件再審之訴時，顯已逾越30日不變期間（即自94年9 月
    13日起算），況再審原告亦未提出再審之理由知悉在後之事
    由，核與民事訴訟法第500 條第1 項、第2 項前段規定不符
    。且觀諸再審意旨，再審原告僅就原確定判決關於事實之認
    定為爭執，並未就原確定判決有何民事訴訟法第496 條、第
    497 條所列再審事由為指摘，亦難認再審原告業已具體表明
    法定再審事由，揆諸前揭判例意旨，本件再審之訴為不合法
    ，應予駁回。
四、依民事訴訟法第502 條第1 項、第95條、第78條，裁定如主
    文。
中　　華　　民　　國　　94　　年　　12　　月　　30　　日
                  民事第三庭  審判長法　官　潘進柳
                                    法　官  張益銘
                                    法　官　周玉
上列正本證明與原本無異
不得抗告
中　　華　　民　　國　　94　　年　　12　　月　　30　　日
                                    書記官　劉致芬
